【裁判字號】    90,易,40
【裁判日期】    900321
【裁判案由】    勞動基準法
【裁判全文】
臺灣花蓮地方法院刑事判決                          九十年度易字第四０號
    公  訴  人  臺灣花蓮地方法院檢察署檢察官
    被      告  甲○○
右列被告因違反勞動基準法案件，經檢察官提起公訴（八十九年度偵字第三二０八號
），本院判決如左：
    主  文
甲○○違反女工不得於午後十時至翌晨六時之時間內工作之規定，科罰金伍仟元，如
易服勞役，以佰元折算壹日。
    事  實
一、甲○○係設於花蓮市○○○路九十二號「金來發電子遊藝場」之負責人，明知女
    工不得於午後十時至翌晨六時之時間內工作之規定，且未提供完善之安全衛生設
    施，竟自民國（下同）八十九年九月一日起，以每月新台幣（下同）一萬八千元
    之薪資，僱用女性勞工吳佳穎，且令吳佳穎於午後四時至晚間十二時止，在上開
    遊藝場內從事開分員之勞動工作，違反女工不得於午後十時至翌晨六時之時間內
    工作之規定。迄於八十九年十月五日凌晨零時五十分許，為警在上址臨檢查獲。
二、案經花蓮縣警察局花蓮分局報請臺灣花蓮地方法院檢察署檢察官偵查起訴。
    理  由
一、訊據被告甲○○固坦承確自八十九年九月一日起，僱用女姓勞工吳佳穎，並令吳
    佳穎於午後四時至夜間十二時止，在其所經營之金來發電子遊藝場內從事開分員
    工作之事實，惟矢口否認有何違反勞動基準法之犯行，辯稱：伊有經過吳佳穎的
    家長書面同意，且有提供宿舍供女性員工居住，並無違反勞基法規定等語。經查
    ，右揭甲○○如何僱用吳佳穎於午後四時至夜間十二時止工作之事實，業據證人
    吳佳穎於警訊中證述屬實。而被告所經營之遊藝場屬「娛樂業」，雖經行政院勞
    工委員會於八十八年二月十九日以台（八八）勞動二字第○○四二五六號函指定
    為勞動基準法第三十條之一之行業，有臺灣省政府勞工處（八八）勞二字第０四
    三三三號函附卷可稽，惟按經指定為勞動基準法第三十條之一之行業，該條第四
    款但書規定雇主應提供完善安全衛生設施，係指雇主對於擬使女工從事夜間工作
    之工作場所安全衛生設備與措施應經勞動檢查機構檢查合格，故若未經檢查合格
    ，該事業單位應不得使女工於午後十時至翌晨六時之間工作，亦經行政院勞工委
    員會八十六年七月八日台（八六）勞動三字第○二八四九八號函釋在案，有該函
    釋影本一紙附卷可憑，且被告業於本院審理時供稱並未提供完善安全衛生措施，
    且未經過勞動檢查機構檢查合格等語，則依勞動基準法第三十條之一第一項第四
    款規定之解釋，仍有同法第四十九條第一項規定女工不得於午後十時至翌晨六時
    之時間內工作之限制。此外，復有臨檢紀錄表、營利事業登記證、現場照片五張
    在卷足憑，本件事證明確，被告犯行洵堪認定，應予依法論科。
二、核被告許銍浩所為，係違反勞動基準法第四十九條第一項前段之女工不得於午後
    十時至翌晨六時之時間內工作之規定，應依同法第七十七條之規定論處。爰審酌
    被告素行尚佳，及其犯後坦承大部分犯行，態度良好等一切情狀，量處如主文所
    示之刑，並諭知易服勞役之折算標準，以資懲儆。
據上論斷，應依刑事訴訟法第二百九十九條第一項前段，勞動基準法第七十七條，刑
法第十一條前段、第四十二條第二項，罰金罰鍰提高標準條例第二條，判決如主文。
本案經檢察官李子春到庭執行職務。
中      華      民      國    九  十    年    三    月    二  十  一    日
                              臺灣花蓮地方法院刑事庭
                                  法  官  林  國  泰
右正本證明與原本無異。
如對本判決不服，應於送達後十日內，向本院提出上訴狀。（應抄附繕本）告訴人或
被害人如對於本判決不服者，應具備理由請求檢察官上訴，其上訴期間之計算係以檢
察官收受判決正本之日期為準。
                                  法院書記官
中      華      民      國    九  十    年    三    月    二  十  一    日
附錄本案論罪科刑法條全文：
勞動基準法第七十七條
違反第四十二條、第四十四條第二項、第四十五條、第四十七條、第四十八條、第四
十九條或第六十四條第一項規定者，處六月以下有期徒刑、拘役或科或併科二萬元以
下罰金。


司法院資訊處製作；財團法人民間司法改革基金會備份。
